【裁判字號】    95,保險,10
【裁判日期】    951201
【裁判案由】    給付保險金
【裁判全文】
臺灣臺中地方法院民事判決  95年度保險字第10號
  原      告  甲○○
  訴訟代理人  張柏山  律師
  複  代理人  洪煌村  律師
  被      告  富邦產物保險股份有限公司
  法定代理人  丙○○
  訴訟代理人  乙○○
上當事人間請求給付保險金事件，經本院於民國九十五年十一月
七日言詞辯論終結，判決如下：
    主    文
原告之訴及假執行之聲請均駁回。
訴訟費用由原告負擔。
    事實及理由
甲、程序方面：
    按當事人得以合意定第一審管轄法院。但以關於由一定法律
    關係而生之訴訟為限。前項合意，應以文書證之。民事訴訟
    法第二十四條定有明文。本件依兩造簽訂之富邦個人責任保
    險第二十二條關於該附加險契約涉訟時，兩造合意以要保人
    住所所在地地方法院為管轄法院，因要保人即本件原告住所
    所在地在台中縣，屬於本院管轄範圍，揆諸前開規定，本院
    自有管轄權。
乙、實體方面：
壹、原告起訴主張：原告於民國九十三年二月十三日經被告業務
    人員李瑜慧招攬，向被告投保個人責任保險新臺幣（下同）
    五萬元及附加個人傷害保險五百萬元（下稱系爭保險契約）
    ，保險期間自九十三年二月十三日起至九十四年二月十三日
    止，並指定李奕廷為身故保險金受益人。而原告於九十二年
    四月間任職於訴外人致佳股份有限公司（下稱致佳公司），
    擔任塑膠射出之技術員乙職，九十三年二月二十五日上午七
    時許，原告如同往常到致佳公司上班，並啟動射出機進行預
    熱，因發現粉碎機內刀片必需維修，乃取出其中二片刀片，
    磨利後再裝入粉碎機內，於裝設第二片刀片時，因刀片不平
    ，遂以左手扶住刀片，以右手去拿取放置在粉碎機左邊之鐵
    鎚，欲敲平刀片，詎不慎碰觸鐵鎚旁邊之粉碎機開關，致原
    告左手腕遭粉碎機絞斷，經財團法人仁愛綜合醫院（下稱仁
    愛醫院）救治後進行左前臂之截肢手術，原告所受一上肢腕
    關節以上缺失之傷害，係兩造保險契約所定之第三級殘障程
    度，依約給付比例為投保金額之百分之五十，原告投保之附
    加個人傷害保險金額為五百萬元，是原告自得請求被告給付
    二百五十萬元之保險金。惟原告於九十三年三月九日向被告
    申請理賠金，未獲置理，爰依系爭保險契約之法律關係請求
    等語。並聲明：
    1.被告應給付原告二百五十萬元及自九十三年三月二十五日
      起至清償日止，按年息百分之十計算之利息。
    2.原告願供擔保請准宣告假執行。
貳、被告則以：原告向被告投保個人責任保險及附加個人傷害保
    險，必須是意外傷害事故殘廢，才符合理賠條件，然原告並
    未舉證證明其傷害係意外突發事故所造成。且原告除向被告
    投保上開保險外，另於九十二年四月二十四日向保誠人壽保
    險股份有限公司（下稱保誠人壽）投保意外傷害險二百萬元
    ，保費年繳八千二百二十元；九十二年十二月十五日向國泰
    人壽保險股份有限公司（下稱國泰人壽）投保壽險十萬元，
    附加全心住院日額健康保險附約，日額一千元，金平安傷害
    保險附約，傷害死殘保險金額五百萬元，住院日額二千元，
    傷害醫療保險金六萬元，嗣於九十三年二月十日起，追加附
    約傷害死亡保險金額為一千萬元；九十二年十二月十九日、
    九十三年二月十一日分別向美商康健人壽投保團體傷害保險
    一千萬元、團體定期壽險三百萬元及團體住院補償保險，日
    額四千元，保費年繳二萬五千二百七十三元；於九十三年二
    月四日向美商美國人壽投保意外傷害險三百萬元，保費年繳
    一萬四千二百三十二元；於九十三年二月六日向南山人壽保
    險股份有限公司（下稱南山人壽）投保意外傷害險六百萬元
    及壽險十萬元，保費年繳二萬五千七百五十六元；總計原告
    投保之意外傷害保險總保險金額為三千六百萬元，壽險為三
    百二十萬元，年繳保費達十五萬九千六百九十七元，惟原告
    因本件事故另案向國泰人壽請求給付保險金，於本院九十四
    年度保險字第十六號審理中自承：「我在受傷前，沒有什麼
    存款，我都是用現金卡，以卡養卡」，而原告於九十一至九
    十三年度僅申報財產所得二十一萬零三百零七元，名下全無
    不動產、汽車或投資，足認原告養家活口尚有不足，豈會每
    年支付保險費十五萬九千六百九十七元投保高額意外傷害保
    險，顯已逾其資力所能負擔之範圍，此情顯然有違經驗法則
    ，且投保後旋即發生本件傷害，其投保動機及本件是否意外
    事故，顯屬可疑。若認原告主張屬實，其請求之保險金額二
    百五十萬元及其利息並不爭執等語資為抗辯。並聲明：駁回
    原告之訴及假執行之聲請。如受不利判決，願供擔保請准免
    為假執行。
參、得心證之理由：
一、原告主張之事實，固據其提出富邦個人責任保險保險單、富
    邦個人責任保險、傷害保險恐怖主義行為保險限額給付附加
    條款、聲明書及診斷證明書（乙種）等影本各一份為證。然
    為被告所否認，並以前揭情詞置辯，並據其提出臺灣臺中地
    方法院九十四年度保險字第十六號民事判決影本一份附卷為
    憑。是本件兩造爭執之事項厥為：原告所受傷害是否為系爭
    保險契約所稱之意外傷害事故所致？亦即是否如原告所稱為
    ：維修粉踤機刀片時，不慎碰觸粉碎機開關，致左手腕關節
    以上遭粉碎機絞斷所致？
二、原告就前開爭點雖主張：原告於九十三年二月二十五日上午
    在致佳公司上班時，啟動射出機進行預熱，因發現粉碎機內
    刀片必需維修，乃取出其中二片刀片，磨利後再裝入粉碎機
    內，於裝設第二片刀片時，因刀片不平，遂以左手扶住刀片
    ，以右手去拿取放置在粉碎機左邊之鐵鎚，欲敲平刀片，詎
    不慎碰觸鐵鎚旁邊之粉碎機開關，致原告左手腕遭粉碎機絞
    斷，是本件原告所受傷害應為系爭保險契約所稱之意外傷害
    事故所致等語，然被告則否認原告之主張，並抗辯稱：原告
    並未舉證證明其傷害係意外突發事故所造成，且原告除向被
    告投保上開保險外，另向保誠人壽、國泰人壽、美商康健人
    壽、美商美國人壽及南山人壽投保，總計原告投保之意外傷
    害保險總保險金額為三千六百萬元，壽險為三百二十萬元，
    年繳保費達十五萬九千六百九十七元，惟以原告財力觀之，
    原告養家活口尚有不足，豈會每年支付保險費十五萬九千六
    百九十七元投保高額意外傷害保險，顯已逾其資力所能負擔
    之範圍，此情顯然有違經驗法則，且投保後旋即發生本件傷
    害，其投保動機及本件是否意外事故，顯屬可疑，是原告所
    受傷害應非為系爭保險契約所稱之意外傷害事故所致等語。
    按當事人主張有利於己之事實，就其事實有舉證之責任，民
    事訴訟法第277條前段定有明文。是依舉證責任分配之法則
    ，債權人就其權利存在之一般要件事實，應負主張及舉證責
    任，即請求之原告必先對自己主張之事實盡證明之責後，被
    告始對抗辯之事由負證明之責。若原告先不能舉證，以證實
    自己主張之事實為真實，則被告就其抗辯事實即令不能舉證
    ，或其所舉證據尚有瑕疵，亦應駁回原告之請求（最高法院
    四十三年度台上字第三七七號、十七年上字第九一七號判例
    參照）。依卷附原告與被告所訂立之「個人責任保險附加個
    人傷害保險」契約條款第一條承保範圍約定：「茲經雙方同
    意投保個人責任附加個人傷害保險 (以下簡稱本附加險)，
    本公司就被保險人於保險期間內，因遭遇意外傷害事故致其
    身體蒙受傷害而致殘廢或死亡時，本公司依照本附加險之規
    定負給付保險金之責。前項所稱意外傷害事故，係指非由疾
    病引起之外來突發事故。」，可知本件保險契約性質上係傷
    害保險，必須導致傷害、殘廢或死亡之外界原因係出於意外
    ，始足當之。原告主張被告應給付第三級殘廢保險金，依據
    前開約定及舉證責任分配原則，自應就權利發生事實即原告
    遭遇外來、突發之意外事故，並以此意外事故為其殘廢之直
    接、單獨原因之事實負舉證之責。蓋保險契約之請求權人欲
    依保險契約請求意外傷害保險金，如其主張之保險事故無合
    理可疑時，固僅提出被保險人保險事故之損害已發生之證據
    資料即可，保險人如主張其有免責事由，應由保險人負舉證
    責任；惟若依保險人提出之證據，依經驗及論理法則足認被
    保險人是否意外受傷實有可疑，因受傷之可能原因，不止外
    來突發之意外一端，亦有出於道德危險或其他原因者，則因
    該事故為被保險人親身經歷，從證據接近之難易點而言，即
    應由主張係意外受傷之被保險人負舉證責任，始符公平，必
    被保險人為相當之舉證後，被告抗辯原告受傷係出於自殘，
    被告始須就原告以故意行為自殘負舉證責任。
三、經查原告主張其所受系爭傷殘係因意外所致，固據其提出卷
    附診斷證明書為證，惟上開資料僅足資證明原告左前臂確因
    壓碎傷截肢受有傷害之事實，尚無從證明該傷害是否出於意
    外突發事故所致。次查被告抗辯稱原告於本事件發生前除向
    被告投保上開保險外，另於九十二年四月二十四日向保誠人
    壽投保意外傷害險二百萬元，保費年繳八千二百二十元；九
    十二年十二月十五日向國泰人壽投保壽險十萬元，附加全心
    住院日額健康保險附約，日額一千元，金平安傷害保險附約
    ，傷害死殘保險金額五百萬元，住院日額二千元，傷害醫療
    保險金六萬元，嗣於九十三年二月十日起，追加附約傷害死
    亡保險金額為一千萬元；九十二年十二月十九日、九十三年
    二月十一日分別向美商康健人壽投保團體傷害保險一千萬元
    、團體定期壽險三百萬元及團體住院補償保險，日額四千元
    ，保費年繳二萬五千二百七十三元；於九十三年二月四日向
    美商美國人壽投保意外傷害險三百萬元，保費年繳一萬四千
    二百三十二元；於九十三年二月六日向南山人壽投保意外傷
    害險六百萬元及壽險十萬元，保費年繳二萬五千七百五十六
    元；總計原告投保之意外傷害保險總保險金額為三千六百萬
    元，壽險為三百二十萬元，年繳保費達十五萬九千六百九十
    七元等情，為原告所不爭，堪信為真實。又原告因本件事故
    已另案向南山人壽、保誠人壽及國泰人壽請求給付保險金，
    案號分別為本院九十五年度保險字第九號、本院九十五年度
    保險字第十一號、本院九十四年度保險字第十六號，此亦經
    本院調取前開案件全部卷證查閱明確。本院綜觀本件及前開
    案件全部卷證資料，茲就本件原告投保之動機暨其受傷之經
    過分別審究如下：
(一)、首就原告投保之動機析論之：
１、原告於本院九十五年度保險字第十一號案件審理時主張：伊
    任職於致佳公司期間，每月平均實領薪資三萬一千五百七十
    四元，業餘經常受聘於婚宴、喜慶、廟會舞台表演，每月至
    少有十次之多，每次至少二千元之收入，每月之額外收入至
    少約為二萬元左右，伊不需扶養母親及子女，有能支付保險
    費等語，固據其提出致佳公司員工薪資表、喜慶照片及戶籍
    謄本為證（見本院九十五年度保險字第十一號卷第202至218
    頁），惟其所提之照片僅能證明有表演之事實，尚不能證明
    有前開收入。況原告於前開案件審理時自認：伊九十二年十
    月間積欠金融機構之信用卡及現金卡金額約計五十三萬五千
    元；九十三年一月間，伊受傷前積欠金融機構之信用卡及現
    金卡金額約計增加至七十九萬五千元等語（見本院九十五年
    度保險字第十一號卷第193頁）。又原告於本院九十四年度
    保險字第十六號案件一審審理時陳稱：伊受傷前，沒有什麼
    存款，均使用現金卡，以卡養卡；伊在仁愛醫院的醫藥費一
    萬多元是同事唐銘滄先幫伊支付的，那時剛好伊手中沒有現
    金等語（見本院九十四年度保險字第十六號一審卷一第l82
    、183、223頁），自認事故發生並無存款，且以卡養卡，甚
    至事發後之醫藥費亦無力支付。核與證人唐銘滄於該案一審
    審理時結證稱：伊與原告以前是同事關係，原告受傷住院的
    醫藥費是伊幫原告出的，因為原告到處借不到錢，伊看原告
    可憐，又急於出院，所以借錢給原告辦出院；借原告醫藥費
    之前，也曾經借原告六萬元，在這之前又曾出借一萬元予原
    告，原告向伊借六萬元時說是要去繳現金卡的錢等語（見本
    院九十四年度保險字第十六號一審卷一第220頁），證述原
    告曾多次向其借貸金錢之情相符。且原告於九十二年間僅申
    報財產所得二十一萬零三百零七元，九十三年間並無其申報
    所得資料，有財政部台灣省中區國稅局大屯稽徵所函文暨所
    附之原告九十二年度綜合所得稅結算申報書、綜合所得稅核
    定通知書及九十三年度綜合所得稅籍資料清單附卷可稽（見
    本院九十五年度保險字第十一號卷第255至258頁）。原告於
    該院審理時亦自承：名下沒有不動產，原有一台車子，已出
    售，但未辦過戶，93年間之收入未達申報所得稅之標準，故
    未申報等語（見本院九十五年度保險字第十一號卷第150、2
    61頁），足認原告投保前經濟狀況非佳。又本件發生於九十
    三年二月二十五日，而原告於本件事故發生前相距十二至二
    十一日間，分別於九十三年二月十一日向美商康健人壽、於
    九十三年二月四日向美商美國人壽、於九十三年二月六日向
    南山人壽、於九十三年二月十三13日向被告投保意外險，再
    參諸前述原告不爭執之投保意外傷害保險總保額為三千六百
    萬元，壽險為三百二十萬元，保費年繳十五萬九千六百九十
    七元等情，可知原告於經濟狀況不佳之時，竟於事故發生前
    不到一個月之內，密集向多家保險公司投保意外傷害險，平
    均每月需繳納一萬多元之保險費，投保金額且高達三千六百
    萬元，投保後短期內即發生本件傷害，則被告憑以抗辯稱：
    原告投保動機有違常情等語，自係合理之懷疑。
２、證人即致佳公司會計李釩溱於本院九十四年度保險字第十六
    號一審審理時結證稱：調解內容是老闆陳文璣與原告事先談
    好，當天老闆即攜二十萬元前往調解委員會等語（見本院九
    十四年度保險字第十六號一審卷第130頁）。與原告於該案
    一審審理時陳稱：伊係在調解委員會才與陳文璣談妥二十萬
    元，伊不知為何陳文璣那麼剛好帶二十萬元到現場云云（見
    本院九十四年度保險字第十六號一審卷第132頁）不同。但
    陳文璣當日調解時恰帶二十萬元，未免過於巧合，顯見陳文
    璣帶二十萬元至調解委員會調解，應係如證人李釩溱所述，
    係與原告事先談妥。此本無可議之處，惟原告何以掩飾前往
    調解委員會協談過程中先行與陳文璣談妥之過程，即不免啟
    人疑竇。再參以原告之女李宥萱及證人唐銘滄於該案一審審
    理時均證稱：原告受傷後，曾表示願給付唐銘滄三百萬元等
    語（見本院九十四年度保險字第十六號一審卷二第133頁）
    ，雖其二人對原告所稱給付原因證述不一，但以原告當時尚
    需向證人唐銘滄借貸款項支付醫藥費用之經濟窘迫情狀，其
    願給付證人唐銘滄三百萬元，證人唐銘滄於九十四年六月三
    十日於該案一審所提出書狀內容及原告受傷後反要求送往遠
    距離之醫院就診等情以觀，在在足以證明原告投保之動機不
    單純。至於原告主張：係保險公司主動邀約投保或因辦理信
    用卡、現金卡所附贈保險之延伸等語，縱屬實，原告願意接
    受要約同意投保，仍無礙對其動機之質疑。
(二)、次就原告受傷之經過析論之：
１、原告對於其受傷之經過，先在國泰人壽進行理賠調查時陳稱
    ：「工廠開門後，塑膠射出機暖機，因粉碎機自九十二年四
    月二日到職當天至九十三年二月二十五日都還沒有換，便拔
    兩片較鈍之刀片用手工磨利，磨好裝完第一片，正要裝第二
    片時，磨刀片的工具放在開關旁，應是工具碰到開關，當時
    未注意總電源有無關閉，發現機器在轉時，才趕快用右手關
    開關（左手在機器內放刀片），停機後先自行用衛生紙包住
    傷口．．．後來回憶鐵鎚放在左邊開關處，左手裝刀片，右
    手要拿鐵鎚時，應是鐵鎚碰到開關才轉動」等語（見本院九
    十四年度保險字第十六號一審卷二第45、46頁）。惟於該案
    一審準備程序中勘驗原告向保險公司人員解說並實際操作機
    器之光碟，原告於影片中係陳稱：「受傷當時左手在滾筒內
    忘記在摸什麼東西，右手要去拿鐵鎚來把刀片敲平等語（見
    本院九十四年度保險字第十六號一審卷二第142頁）；復於
    該案一審勘驗庭時陳稱：「在更換第二片（刀片）時，當時
    左手在滾筒內挪刀片，右手去拿放在左側綠色按鈕（啟動按
    鈕）旁邊的鐵鎚，鐵鎚可能誤觸該綠色按鈕，導致滾筒開始
    捲動」、「（問：誤觸開關時，鐵鎚是否拿在手上？）我應
    該只是摸到鐵鎚柄，手還沒有離開左側開關的地方，機器就
    啟動了，所以我當時並沒有將鐵鎚拿高」等語（見本院九十
    四年度保險字第十六號一審卷二第141至143頁）。依原告前
    揭敘述，原告對其究係以何物、如何誤觸開關，當時左手放
    置在粉碎機內做何事等情，前後不一，已非無疑。況其於該
    案二審審理時復稱：係以電動平面磨石機磨好刀片，再裝回
    機器等語（見本院九十四年度保險字第十六號二審卷第106
    頁反面），證人李釩溱於該案二審審理時亦證稱：致佳公司
    有二種電動磨石機等語（見本院九十四年度保險字第十六號
    二審卷第l07頁）。另依本件機器照片（見本院九十四年度
    保險字第十六號一審卷一第27至33頁）以觀，該電動磨石機
    應不可能置於本件機器開關之旁，足見上訴人於理賠調查時
    所稱，因磨刀片之工具放開關旁而碰觸開關等語，應非可採
    。
２、原告於本院九十四年度保險字第十六號案件一審審理時自承
    ：刀片放入粉碎機時，已先用螺絲鎖好八分緊等語（見本院
    九十四年度保險字第十六號一審卷二第143頁），果爾，衡
    情該刀片應無搖晃不穩，須以左手扶住固定之必要。設刀片
    於此情形下，尚有鬆脫掉落之可能，而須以手固定，則原告
    所須使用之工具應為扳手，亦即以扳手將之固定，而非使用
    鐵鎚敲打刀片，是原告並無將鐵鎚置於機器旁邊之理。另外
    ，原告陳述在更換第二片（刀片）時，當時左手在滾筒內挪
    刀片，右手去拿放在左側綠色按鈕（啟動按鈕）旁邊的鐵鎚
    ，鐵鎚可能誤觸該綠色按鈕，導致滾筒開始捲動之情，如果
    屬實，該刀片既能挪動，於機器啟動後，刀片何以未飛脫或
    卡住於機器外緣，而能將原告之左臂切斷，並繼續轉動至機
    器內部深處？再者，本件粉碎機之製造商為恆志公司，如果
    刀片鈍了，就由原告或另一位廠長林瑞卿負責把刀片拆下來
    由證人李釩溱拿去恆志公司磨刀片，原告曾經在致佳公司工
    作及離職過兩次，第三次是九十二年四月到致佳公司任職，
    原告九十二年到致佳公司任職後，證人李釩溱並未送刀片去
    磨過等情，此據證人李釩溱於另案一審審理時結證證述在卷
    （見本院九十四年度保險字第十六號一審卷二第131頁），
    何以原告卻於九十三年二月二十五日一反慣例由其行拆卸刀
    片磨刀並按裝？再本件粉碎機機型與恆志公司出產型錄上
    A-10機型類似，該機型有一個安全開關用以防止上、下蓋打
    開的阻止機器運轉之安全裝置，即上、下蓋打開時，安全開
    關會自動上揚中斷電源，粉碎機均不會動作，即使按下開關
    亦不會動作；而更換刀片因必須掀起上蓋，故安全開關會自
    動斷電，縱使按下啟動開關亦無法運轉；另安裝刀子時首先
    調整刀片的位置，除了使用扳手鎖緊螺絲外，並不須使用其
    他工具敲平等情，有恆志公司函文一份可憑（見本院九十四
    年度保險字第十六號一審卷二第171至173頁）。原告於該案
    二審審理時亦陳稱：伊從事塑膠射出工作近十二年左右，塑
    膠射出之機器均含有銳利之刀具，伊一開始使用本件機器，
    就是打開蓋子仍能運轉，公司內只有本件發生事故之粉碎機
    等語（見本院九十四年度保險字第十六號二審卷第126頁反
    面、第127頁）。且本件粉碎機係於九十三年二月二十五日
    本件事故七、八個月前始購入，亦即係於九十二年六、七月
    間購入，原告自九十二年四月第三度進入致佳公司上班，所
    有訂單均由原告一人生產，即實際上操作機器者僅原告一人
    等情，亦經證人李釩溱於該案一、二審審理時結證在卷（見
    本院九十四年度保險字第十六號一審卷二第131頁、該案二
    審卷第107至108頁）。綜合以上恆志公司之函文、原告之陳
    述及證人李凡溱之證述，足見致佳公司唯一之本件粉碎機係
    原告進入該公司後所購入，並為原告一人單獨操作、使用，
    其他公司人員均未參與，是縱本件粉碎機自購入之始，於操
    作時，其安全開即喪失功能，原告理應明知上情，其復有多
    年工作經驗，當知安全開關喪失功能之危險性，且須經常使
    用公司內唯一之本件粉碎機，何以長達八個月中，均未修理
    安全開關，而貿然取刀磨刀，顯然不顧及工作上身體之安全
    ，亦顯與常有悖。
３、另原告欲以右手拿取放置在粉碎機左邊之鐵鎚時，為何不先
    將其左手伸出機器外，再轉動身體去取鐵鎚？反以右手越過
    左手, 成一交叉違反人體工學不順之手勢拿取鐵鎚，顯常情
    有悖。觀諸有一般爭議之保險理賠事故，均係左手左腳受傷
    ，蓋一般人使用右手右腳，較無礙生活，故若有自殘之情，
    常傷害左手左腳。再者，依原告於理賠調查時所製之光碟片
    所示及原告於本院九十四年度保險字第十六號案件二審審理
    時自承，本件事故發生時，尚有房東太太於同屋內，距其約
    十公尺左右，伊受傷時，房東太太不知情，至其跑至門口並
    呼叫房東太太，房東太太才知道（見本院九十四年度保險字
    第十六號二審卷第126頁反面、第127頁）等情。惟衛諸常情
    ，人於無防衛狀態下，突受利刃絞碎手腕之劇痛，必椎心泣
    血，當無不驚恐而高聲呼救之理、甚或呆立原處以待救援，
    乃依原告前開所述，其受傷時均未有此種反應，甚至未驚動
    同一屋內相距僅十公尺之房東太太，反獨至跑至屋外門口後
    ，方呼叫房東太太幫忙找救護車，顯悖於常理。
四、綜上所述，原告於經濟狀況不佳、常需賴借款還債之時，竟
    於事故發生前一、二週內，密集向多家保險公司投保意外傷
    害險，保險金額高達三千六百萬元，投保後短期內即生本件
    傷害，其所述傷害發生過程復有可疑及與常理相悖之處，且
    其投保動機亦有可疑，則原告僅憑診斷證明書所載受傷之事
    實，尚不足證其所受傷害係意外事故所致。此外，原告就此
    復未再舉證以實其說，則其空言主張其所受傷害是意外事故
    所致云云，即難採信為真實。是本件仍以被告抗辯稱：原告
    所受傷害應非為系爭保險契約所稱之意外傷害事故所致等語
    ，較可採信為真實。從而，本件原告所受之殘廢傷害，尚難
    認屬系爭保險契約所約定之遭受意外事故所致，原告依前揭
    保險契約之法律關係，請求被告給付原告二百五十萬元，及
    自九十三年三月二十五日起至清償日止，按年息百分之十計
    算之利息，即為無理由，應予駁回。原告之訴既經駁回，其
    假執行之聲請亦失所依附，應併予駁回。
五、本件事實已臻明確，兩造其餘攻擊防禦方法，均與本案判決
    結果不生影響，爰不予逐一論述，併此敘明。
肆、訴訟費用負擔之依據：民事訴訟法第七十八條。
中    華    民    國    95    年    12    月    1     日
                  民事第二庭    法  官  呂明坤
正本係照原本作成。
如對本判決上訴，須於判決送達後20日內向本院提出上訴狀。
中    華    民    國    95    年    12    月    1     日
                                書記官


司法院資訊處製作；財團法人民間司法改革基金會備份。
